臺灣高等法院民事裁定
111年度抗字第1368號
抗  告  人  王永祥  
上列抗告人因與相對人戴立宜間撤銷土地所有權移轉登記事件，
聲請訴訟救助，對於中華民國111年9月20日臺灣臺北地方法院11
1年度救字第3311號裁定，提起抗告，本院裁定如下：
    主  文
抗告駁回。
抗告訴訟費用由抗告人負擔。
    理  由
一、本件聲請及抗告意旨略以：抗告人已78歲，無謀生能力，目
    前僅靠政府救濟度日，有經政府嚴格審查而核發之中低收入
    戶證明書可證。且抗告人前經臺灣臺北地方法院109年度家
    救字第76號及110年度家救字第100號裁定，准予訴訟救助，
    另法扶會亦准許全部扶助，抗告人確無資力繳納裁判費用。
    又抗告人本件請求撤銷土地所有權移轉登記事件，非顯無勝
    訴之望，爰依民事訴訟法第107條之規定，聲請裁定准予訴
    訟救助。原裁定未就案情為了解，即逕自駁回抗告人之聲請
    ，實難甘服，爰提起抗告，請求廢棄原裁定。
二、按當事人因無資力支出訴訟費用而聲請訴訟救助者，關於無
    資力支出訴訟費用之事由，應提出可使法院信其主張為真實
    並能即時調查之證據，以釋明之，此觀民事訴訟法第109條
    第2項、第284條之規定自明。法院調查聲請人是否無資力支
    出訴訟費用，專就聲請人提出之證據為之，如聲請人未提出
    證據，或依其提出之證據，未能信其無資力支出訴訟費用之
    主張為真實，即應將其聲請駁回，並無派員調查之必要（最
    高法院108年度台抗字第433號裁定意旨參照）。
三、本件抗告人聲請訴訟救助，雖據提出新北市土城區中低收入
    戶社會福利資格證明欲釋明其無資力支出訴訟費用。惟查，
    中低收入戶標準乃行政主管機關為提供社會救助所設立之核
    定標準，與有無資力支出訴訟費用之認定非必相關。抗告人
    未進一步提出相關證據釋明平日居家生活狀況、工作情形及
    家庭成員之經濟狀況，難謂已釋明窘於生活且缺乏經濟信用
    。至抗告人主張於另案曾獲准訴訟救助乙節，縱係屬實，亦
    與本件無涉，另案訴訟救助裁定效力，對本件聲請本不生拘
    束力。抗告人復稱法扶會准許全部扶助云云，然迄未提出法
    律扶助申請書、審查表、案件概述單、資力審查詢問表、接
    案通知書暨案件辦理情形回報單等以資釋明，尚難認與本件
    聲請程序有何關聯。基上所述，抗告人聲請訴訟救助，就無
    資力一節，未盡釋明之責，不能准許。從而，原裁定駁回抗
    告人之聲請，核無違誤。抗告人提起本件抗告，迄未提出能
    即時調查且足以釋明其無資力之證據，其抗告為無理由，應
    駁回之。
四、爰裁定如主文。
中　　華　　民　　國　　111 　年　　10　　　月　28  　日
                  民事第十四庭  
                      審判長法  官  周群翔
                            法  官  黃珮禎    
                            法  官  陳雯珊
正本係照原本作成。
本裁定除以適用法規顯有錯誤為理由外，不得再抗告。如提起再
抗告，應於收受送達後10日內委任律師為代理人向本院提出再抗
告狀。並繳納再抗告費新臺幣１千元。
中　　華　　民　　國　　111 　年　　10　　月　　28　　日

  　　　　　　　　　　　　　書記官  陳亭如